

# Edgar Augusto Lopera Gutiérrez

3165878008

7734590

loperamix@hotmail.com

Kr. 20 160 -25 Conj. Balcones del Parque int 3 Apto. 503

#### Perfil laboral

Ingeniería de sistemas Computación

Arquitecto de software Senior con más de 20 años de experiencia en el ciclo de desarrollo de sistemas informáticos en diferentes tecnologías, plataformas, metodologías y en variadas industrias como: Telecoms, financieras, , farmacéutica, envio de encomiendas, eléctrica, educación, correo, comercio y servicios electrónicos. Experiencia en herramientas de desarrollos de software en: Java, .Net, Python, C++, Angular. Experiencia en herramientas de Big Data: Hadoop, Spark, Scala, Hive, HBase. Experiencia en Bases de datos: Teradata, Oracle, SQL Server, DB2. Experiencia en herramientas BI: IBM DataStages, Informatica Power Center, SAP DataServices. Experiencia en Cloud: AWS y Azure. Experiencia en DevOps ecosistema Jira, Jenkins, Git y Bitbucket.

Experiencia laboral

## Solutions And Applications Architect

Stefanini Group Junio 2021 - Actualidad

Bogotá - Colombia

Sector: Proveedor de servicios y software, para procesamiento de datos y consultoría.

Diseñar y desarrollar arquitecturas Big Data. Liderar desarrollos de Big Data. Desarrollo Backend Cores financieros. Optimización del Data pipeline. Ajustes y optimización de motores de procesamientos de cálculos historial crediticio y calculo de scores. Herramientas utilizadas para el Backend: Spark, Python, Scala, Yarn, HBase, Hive en el ecosistema de Cloudera. Herramientas utilizadas para la capa de componentes lógica de negocios: Java y Angular. Herramienta utilizada para el Front End: Angular versión 8..

## Expert engineer

Sophos solutions Febrero 2021 - Mayo 2021

Bogotá - Colombia

Sector: Productores y distribuidores de software

Logros: Diseño y construcción de Data pipeline, Misión del cargo: Acompañar el desarrollo de los proyectos de compleja envergadura con su experticia en las tecnologías de su área de especialización para lo cual asesorará a los equipos de la organización y el cliente en las diversas fases asegurando la calidad de la solución generada.

## Líder técnico big data

Data knowledge consultants Febrero 2020 - Enero 2021

Bogotá - Colombia Sector: Informáticos

Diseñar y desarrollar arquitecturas Big Data. Liderar desarrollos Big Data. Desarrollo Backend Cores financieros. Optimización de procesamientos de datos. Herramientas utilizadas Backend: Spark, Python, Scala, Yarn, HBase, Hive. Herramientas utilizada Front End: Angular.

## Consultor senior business intelligence

Ces consultoria especializada en sistemas s.a.s Septiembre 2019 - Enero 2020

Bogotá - Colombia Sector: Informáticos

Consultor Senior en el diseño y desarrollo de la arquitectura de integración de aplicaciones y Big Data en entidades financieras. Gestionar el recurso humano perteneciente a la unidad de aplicaciones analiticas de acuerdo a los lineamientos derivados del plan estratégico de la organización

## Consultor senior business intelligence

Alfa ingenieros Abril 2017 - Agosto 2019

Bogotá - Colombia Sector: Informáticos

Líder de Soporte de Nivel 3 de incidencias y evolutivos proyecto Convergente Telefónica de Argentina, Brasil, Colombia, España y Perú. PS Staff Latin American para el análisis, diseño y desarrollo de procesos automatizados de Business intelligence Teradata Herramientas utilizadas: Teradata IBM DataStage SAP DataServices Informatica

#### Consultor bi senior

Ces consultoria especializada en sistemas s.a.s Febrero 2015 - Marzo 2017

Bogotá - Colombia Sector: Informáticos

Consultor Senior Convergente Telefónica Teradata Colombia Consultor Senior Proyecto Experian BTT Teradata Colombia. Consultor senior : SAP DataServices PROYECTO INTEGRACIÓN INFORMACIÓN DATA WAREHOUSE CORPORATIVO DINERS CLUB DEL ECUADOR E INTERDIN, auspiciado por Teradata Colombia.

Arquitecto SOA Proyecto ETB: Diseño y desarrollo arquitectura integración aplicaciones y Big Data Teradata Colombia. Arquitecto Software Proyecto CorpBanca Diseño y desarrollo arquitectura SOA Teradata Colombia.

## Coordinador desarrollo web .net y web polymer

Drogueria farvenca (grupo mistral) Febrero 2014 - Febrero 2015

Caracas - Venezuela Sector: Consumo masivo

Coordinar y supervisar el análisis, diseño, desarrollo y deployment de aplicaciones sobre la plataforma web, según los requerimientos del plan estratégico de las unidades de negocio. Administrar el recurso humano adscrito a la Coordinación Transmitir los diferentes lineamientos derivados del plan estratégico de la empresa. Reconocer y establecer prioridades sobre las diferentes tareas, asignaciones y requerimientos que se tengan de los diferentes clientes internos y externos. Diseño e implementación de soluciones para mejorar el desempeño de la plataforma Web (Alta disponibilidad) Elaboración de documentación técnica de los desarrollos puesto en producción.

## Líder de proyectos java y .net

Cestaticket (edenred venezuela) Febrero 2013 - Febrero 2014

Caracas - Venezuela Sector: Consumo masivo

Supervisar, coordinar, diseñar y desarrollar proyectos informáticos. Actualización del la arquitectura del desarrollo del portal web Actualización de los sistemas interno de gestión operacional de la organización.

## Líder desarrollador (arquitecto software java y .net)

Business hunters c.a. Octubre 2012 - Febrero 2013

Caracas - Venezuela Sector: Productores y distribuidores de software

Supervisar, coordinar, diseñar y desarrollar proyectos informaticos en Cestaticket como figura de Outsourcing, luego la empresa Cestaticket contrato mis servicios de forma indefinida

## Coordinador e-business y desarrollo web java

Imperial tile & stone (usa los ángeles) Marzo 2012 - Septiembre 2012

Los Ángeles - Estados Unidos Sector: Consumo masivo

Supervisar el análisis, diseño, desarrollo y deployment de aplicaciones sobre la plataforma web, así como gestionar las operaciones del comercio electrónico de la organización.

## Lider de proyectos .net

Mrw (mensajero radio worldwide) Mayo 2006 - Febrero 2012

Caracas - Venezuela Sector: Consumo masivo

Liderazgo del análisis, diseño y desarrollo de sistemas de información ERP. Supervisión del levantamiento y análisis de requerimientos internos de la organización. Exponer propuestas a las gerencias de la empresa. Desarrollar e implementar el aplicativo propuesto a la organización.

#### Analista desarrollador senior .net

Fundafarmacia Enero 2004 - Mayo 2006

Caracas - Venezuela Sector: Droguerías

Análisis, diseño y desarrollo de sistemas de información de las operaciones de la organización. Estandarización y optimización de los procesos de la fundación.

#### Analista desarrollador senior

Universidad josé maría vargas Enero 2000 - Enero 2004

Caracas - Venezuela Sector: Universidades

Análisis, diseño y desarrollo de sistemas de administración y control de estudio de la institución. - Instalación de redes y mantenimiento de micros, Help desk.

#### Programador

Bucros sistemas c.a. Febrero 1996 - Diciembre 1999

Caracas - Venezuela Sector: Energía eléctrica

Desarrollo de sistemas informáticos para la asesoría de proyectos de ingeniería eléctrica y geodesia.

## Soporte Tecnico

Ozalid c.a. Mayo 1994 - Enero 1996

Caracas - Venezuela Sector: Productos de papel y cartón

Soporte técnico al usuario Mantenimiento y reparación PC

**Estudios** 

Formación académica

## Ingeniería de sistemas

Instituto universitario nueva esparta Marzo 2006 - Agosto 2010

## T.s.u. computación

Instituto universitario nueva esparta Febrero 1993 - Octubre 1998

Estudios complementarios

# 20486B Developing ASP.NET MVC 4 Web Applications (Curso oficial Microsoft)

G.T.S. (Gold Partner Microsoft) Enero 2014 - Enero 2014

## 20483B Programing in Visual C# (Curso oficial Microsoft)

G.T.S. (Gold Partner Microsoft) Enero 2014 - Enero 2014

## Programador 5 Estrellas Microsoft

Microsoft Abril 2011 - Mayo 2011

## Windows Communication Foundation (WCF)

G.T.S. (Gold Partner Microsoft) Mayo 2010 - Mayo 2010

# Certificación Oficial MCP.net (c#)

Lourtec (Gold Partner Microsoft) Marzo 2006 - Abril 2007

# UML y Patrones de Diseño

Instituto GALA Febrero 2004 - Febrero 2004

## Advanced SQL Server 2000

C.T.T. Abril 2001 - Abril 2001

Idiomas

Inglés

Porcentaje de dominio: 60%